臺灣臺南地方法院刑事判決　　　　　　　96年度訴字第1317號
公　訴　人　臺灣臺南地方法院檢察署檢察官
被　　　告　甲○○
上列被告因違反著作權法案件，經檢察官提起公訴（95年度偵字
第16873號），被告就被訴事實為有罪之陳述，本院裁定由受命
法官獨任進行簡式審判程序，判決如下：
    主    文
甲○○擅自以重製於光碟之方法侵害他人之著作財產權，處有期
徒刑壹年貳月；減為有期徒刑柒月。緩刑貳年；並應於判決確定
後依執行檢察官之命令至國立成功大學醫學院附設醫院提供二百
四十小時之義務勞務；緩刑期內付保護管束。
扣案如附件一、二所示之物及空白光碟片六十九片、棉套二十只
、電腦主機一台（內建DVD燒錄器一台）均沒收。
    事    實
一、甲○○明知如附件一、二所示之電腦程式軟體，分別係美商
    微軟公司、美國參數科技股份有限公司、美商奧多比公司、
    美商歐特克公司等各公司擁有著作權之電腦程式著作，非經
    該公司之同意或授權，亦不得意圖營利而以移轉所有權之方
    法散布。詎其竟基於意圖銷售、擅自以重製於光碟之方式侵
    害他人著作財產權並加以散布之犯意，自民國九十五年四月
    間某日起，在其位於台南市○○區○○路606巷9號住處，以
    其所有之電腦、空白光碟片、燒錄器，擅自燒錄重製前開電
    腦程式光碟片後，即上網至「雅虎國際資訊股份有限公司」
    之「雅虎奇摩拍賣網站」，以其所申請之會員帳號「e46_m3
    _2006」刊登販售前開盜版電腦程式光碟之廣告，以每片新
    台幣（下同）180元至550元不等之價格販售上開盜版光碟，
    並留下其所申請之電子信箱「sugar0000000@hotmail.com」
    供不特定人聯絡選購，俟客戶訂購後，通知買家將價金匯入
    其台灣銀行安平分行000000000000號帳戶，再以郵寄之方式
    寄送盜版電腦程式光碟予顧客，共計販售盜版電腦程式光碟
    約六十片，獲利約五千元。嗣於九十五年七月十日上午十一
    時五十八分許，為警持本院所核發之搜索票，在上址住處執
    行搜索後查獲，並扣得如附件一、二所示之盜版電腦軟體光
    碟共五十片、空白光碟片六十九片、棉套二十只及電腦主機
    一台（內建DVD燒錄器1台）等物，而查悉上情。
二、案經美商微軟公司、美國參數科技股份有限公司、美商奧多
    比公司、美商歐特克公司訴由內政部警政署保安警察第二總
    隊第一大隊第三中隊報告臺灣臺南地方法院檢察署檢察官偵
    查起訴。
    理    由
一、本件係經被告當庭表示認罪，而以簡式審判程序加以審理，
    有本院九十六年十月二十四日準備程序筆錄及審判筆錄附卷
    足憑，則依據刑事訴訟法第二百七十三條之二、同法第一百
    五十九條第二項之規定，不適用傳聞法則有關限制證據能力
    之相關規定，合先敘明。
二、上開犯罪事實，業據被告甲○○於警詢及本院審理時均坦承
    不諱，核與告訴人美商微軟公司、美國參數科技股份有限公
    司、美商奧多比公司、美商歐特克公司等所指訴之情節相符
    ，並經證人即商業軟體聯盟之人員紅慶順於警詢中證述無誤
    ，並有現場照片、網路列印畫面、郵局存摺影本等在卷可資
    佐證，復有扣案之盜版電腦軟體光碟共五十片、空白光碟片
    六十九片、棉套二十只及電腦主機一台（內建DVD燒錄器一
    台）等物可據，堪認被告之自白確與事實相符，應可採信。
    是本件事證明確，被告犯行，堪以認定。
三、核被告所為，係犯著作權法第九十一條第三項之擅自以重製
    於光碟之方法侵害他人之著作財產權罪。另按著作權法第九
    十一條第二項規定，係以意圖銷售或出租而擅自重製他人著
    作者，為其犯罪成立要件。則按照低度行為吸收於高度行為
    之原則，其出租重製他人著作之行為，當吸收於意圖出租而
    擅自重製行為之中，自應專依意圖出租而擅自重製之規定處
    罰（最高法院八十九年度台上字第三三○○號判決、九十二
    年度台上字第一四二五號判決意旨參照）。是參以上開判決
    之同一意旨，本件被告擅自以重製於光碟之方法侵害他人之
    著作財產權後，復擅自以移轉所有權之方法，散布著作之重
    製光碟，而侵害他人之著作權，其以移轉所有權之方法，散
    布著作之重製光碟之低度行為，自當吸收於重製光碟之行為
    中，而不另論罪。又按刑事法若干犯罪行為態樣，本質上原
    具有反覆、延續實行之特徵，立法時既予特別歸類，定為犯
    罪構成要件之行為要素，則行為人基於概括之犯意，在密切
    接近之一定時、地持續實行之複次行為，倘依社會通念，於
    客觀上認為符合一個反覆、延續性之行為觀念者，於刑法評
    價上，即應僅成立一罪，學理上所稱「集合犯」之職業性、
    營業性或收集性等具有重複特質之犯罪均屬之，例如經營、
    從事業務、收集、販賣、製造、散布等行為概念者是，亦有
    最高法院九十五年度台上字第一○七九號判決意旨可資參照
    。是本件被告先後多次重製電腦程式光碟之行為，其行態樣
    本質上原具有反覆、延續實行之特徵，且係基於概括之犯意
    ，在密切接近之一定時、地持續實行該複次行為，依社會通
    念於客觀上應認為符合一個反覆、延續性之行為觀念者，於
    刑法修正施行後，揆諸上開說明，評價上應認僅成立一罪，
    即學理上所稱「集合犯」。被告前開重製電腦程式光碟之行
    為行為分別係同時侵害數著作財產權人之法益，為一行為觸
    犯數罪名，為想像競合犯。爰審酌被告犯罪動機、目的、智
    識程度，家庭經濟狀況，對告訴人造成之損害及於本院審理
    時已坦承犯行，深表悔悟，犯後態度良好等一切情狀，量處
    如主文所示之刑，以示懲儆。
四、被告本件犯罪係於九十六年四月二十四日以前為之，且宣告
    刑在有期徒刑一年六月以下，符合中華民國九十六年罪犯減
    刑條例第二條第一項之規定，爰依中華民國九十六年罪犯減
    刑條例予以減刑，並於主文諭知減得之刑。
五、被告甲○○未曾受有期徒刑以上刑之宣告，有臺灣高等法院
    被告前案紀錄表一份在卷可按，雖其就本件犯罪未與告訴人
    達成和解，惟本院斟酌再三，慮其係一時貪圖小利誤罹法典
    ，且其年僅二十九歲，日後尚有大好前程，經此起訴、審判
    ，當知所警惕，信無再犯之虞，本院認所宣告之刑仍以暫不
    執行為適當，爰就被告諭知緩刑如主文所示之期間，以啟自
    新。又被告之上開犯行，雖經本院諭知緩刑，為兼顧社會公
    益之平衡，爰就被告依刑法第七十四條第二項第五款之規定
    ，命其至國立成功大學醫學院附設醫院提供義務勞務二百四
    十小時，以此具體行動回饋社會。而國立成功大學醫學院附
    設醫院就被告之義務勞務內容，可命其在院內提供各種型態
    之勞務（例如清洗病房、廁所、協助推病床、搬運重物…等
    等），並將被告是否確實忠誠服其勞務之實際情況隨時陳報
    執行檢察官，被告亦應確實、忠誠聽從該醫院之命令而提供
    勞務，若故意違反該醫院之命令而未確實、忠誠提供勞務而
    情節重大，該醫院亦可陳報檢察官聲請法院撤銷被告之緩刑
    宣告。本院並期被告能確實記取教訓，珍惜此次自新之機會
    ，勿再罹法典，且被告之上開行為，對國家國際間之形象及
    社會公益影響甚鉅，是為輔導、監督其等確實改過向善，乃
    宣告於緩刑期內付保護管束。
六、扣案如附件一、二所示之盜版電腦軟體光碟共五十片及空白
    光碟片六十九片、棉套二十只、電腦主機一台（內建DVD 燒
    錄器一台）等物，分別係供犯罪所用之物，業據被告供承在
    卷，依著作權法第九十八條規定，不問屬於犯人所有，均宣
    告沒收之。
據上論斷，應依刑事訴訟法第二百九十九條第一項前段、第二百
七十三條之一第一項、第三百十條之二，著作權法第九十一條第
三項、第九十八條，刑法第十一條前段、第五十五條、第七十四
條第一項第一款、第二項第五款、第九十三條第一項，中華民國
九十六年罪犯減刑條例第二條第一項第三款、第七條第一項、第
二項，判決如主文。
中　　華　　民　　國　　96　　年　　11　　月　　6　　日
                        刑事第二庭  法  官  徐文瑞
以上正本證明與原本無異。
如不服本判決應於收受本判決後10日內向本院提出上訴書狀，並
應敘述具體理由。如未敘述上訴理由者，應於上訴期間屆滿後20
日內向本院補提理由書狀（均須按他造當事人之人數附繕本），
切勿逕送上級法院。
　　　　　　　　　　　　　　　　　　 書記官  李佩珊
中　　華　　民　　國　　96　　年　　11　　月　　6　　日
附錄所犯法條：
著作權法第91條
擅自以重製之方法侵害他人之著作財產權者，處三年以下有期徒
刑、拘役，或科或併科新臺幣七十五萬元以下罰金。
意圖銷售或出租而擅自以重製之方法侵害他人之著作財產權者，
處六月以上五年以下有期徒刑，得併科新臺幣二十萬元以上二百
萬元以下罰金。
以重製於光碟之方法犯前項之罪者，處六月以上五年以下有期徒
刑，得併科新臺幣五十萬元以上五百萬元以下罰金。
著作僅供個人參考或合理使用者，不構成著作權侵害。
